---
title: 'HW02: Colgate vs Crest'
author: "Alejandro José Gómez Rivas"
date: "14/11/2021"
output:
  html_document:
    toc: yes
    toc_depth: '2'
    df_print: paged
  html_notebook:
    highlight: kate
    toc: yes
    toc_depth: 2
  word_document:
    toc: yes
    toc_depth: '2'
  pdf_document:
    toc: yes
    toc_depth: '2'
---



```{css, echo = FALSE}
.redbox {
  border: 1px solid rgb(0, 102, 102);
  padding: 10px 10px;
  background-color: #ffbbbb;
    border-radius: 5px;
}


.hr1 {
    display: block;
    height: 6px;
    border: 0;
    border-top: 4px solid rgba(255, 69, 0, 0.7);
    margin: 1em 0;
    padding: 0;
}

```

## Librerías recurridas

```{r, echo = FALSE}
library(tidyverse)
library(forecast)
library(tsibble)
library(feasts)
library(tsoutliers)
library(TSA)
library(xts)
library(readxl)
library(janitor)
library(stringr)
library(lubridate)
library(dynlm)
```

## Lectura de data.xlsx

Como primer paso, separo el conjunto de datos de Colgate y Crest en series temporales, y para aplicar las muestras de train y de test del modelo, especifico la fecha del comienzo y del final. Al tener una frecuencia semanal, en frequency coloco un valor de 52.18 ya que es el número de semanas que tiene aproximadamente un año convencional.

```{r, echo = FALSE}
# Nada más ejecutar los datos, se aplica la función clean_names para que estén
# los nombres bien:
data <- read_xlsx("data.xlsx") %>% 
  clean_names()

# Se pone la serie general como time series y la frecuencia 52'18 mencionada
# anteriormente:
colgate_ts <- ts(data$colgate, start = c(1958,1), frequency = 52.18)

# Se crea una tabla con la serie de colgate_ts:
colgate_ts_tsibble <- as_tsibble(colgate_ts)

# Se crea colgate_ts_train como la muestra de train:
colgate_ts_train <- ts(data$colgate, start = c(1958,1), end=c(1962,52), 
                       frequency = 52)

# Ahora la muestra de test (colgate_ts_test):
colgate_ts_test <- tail(colgate_ts,16)

# A continuación, se realiza el mismo mecanismo pero con los datos de Crest:

# Serie general como time series:
crest_ts <- ts(data$crest, start = c(1958,1), frequency = 52.18)

# Tabla con la serie de crest_ts.
crest_ts_tsibble <- as_tsibble(crest_ts)

# Muestra de train de Crest:
crest_ts_train <- ts(data$crest, start = c(1958,1), end=c(1962,52),
                     frequency = 52)

# Muestra de test de Crest:
crest_ts_test <- tail(crest_ts,16)

# Por último, se hace una tabla adjuntando los datos de Colgate y Crest con el 
# objetivo de hacer más adelante tablas comparativas:
data_ts <- crest_ts_tsibble %>% 
  mutate(value_2 = colgate_ts_tsibble$value)
  data_ts_tsibble <- as_tsibble(data_ts)


colgate_ts_train
colgate_ts_test
crest_ts_train
crest_ts_test
```

Se hacen las gráficas mostrando las cuotas de mercado de Colgate y de Crest:

```{r}
ggplot(colgate_ts_tsibble)+
  geom_line(aes(x=index, y=value), colour="green")+
  ylab("Cuota Mercado Colgate")+
  xlab("Semana")

ggplot(crest_ts_tsibble)+
  geom_line(aes(x=index, y=value), colour="red")+
  ylab("Cuota Mercado Crest")+
  xlab("Semana")

ggplot(data_ts)+
  geom_line(aes(x=index, y=value), colour="red")+
  geom_line(aes(x=index, y=value_2), colour="green")+
  ylab("Cuota Mercado")+
  xlab("Semana")

```
Como aspectos a destacar al echar un vistazo a las gráficas, se puede apreciar una pronunciada cuota de mercado de Colgate al principio, por encima del 40%, pero a partir del 1 de agosto de 1960, gracias a la aprobación del Consejo de Terapéutica Dental de la ADA (American Dental Association) a Crest de P&G al catalogarla como una ayuda importante dentro del sector de higiene dental, ligado a una sólida campaña de marketing por parte de la propia marca aprovechando este hecho, aumentó significativamente su cuota de mercado, consiguiendo desbancar a Colgate.

## ARIMA

A continuación, se realiza la estimación del modelo, pero antes se dejará graficada la serie de Crest con ACF y PACF:  
```{r}
tsdisplay(colgate_ts_train)
```

```{r}
tsdisplay(crest_ts_train)
```

Como se aprecian, las series no poseen ruido blanco.

A continuación, se procede a estimar ARIMA de Colgate y Crest con la función AutoARIMA y el teorema de Ljung-Box, que indicará si existe dependencia entrelos residuos estimados, o sea, si dichos residuos presentan correlación no nula.

Si la p-value es < 0.05, hay correlación entre los residuos, y si es > 0.05, no lo habrá.

```{r}
#ARIMA de Colgate
arima_colgate <- auto.arima(colgate_ts_train,lambda = 0)
summary(arima_colgate)

#residual analysis
ggtsdisplay(arima_colgate$residuals)

#box-Ljung Test
Box.test(arima_colgate$residuals,lag = 52, fitdf = 0, type="Lj")

# Forecast
forecast_colgate=forecast(arima_colgate)

autoplot(forecast_colgate)+ggtitle("ARIMA: Predicción de Colgate")

print(forecast_colgate)
```

```{r, echo = FALSE}
#ARIMA de Crest
arima_crest <- auto.arima(crest_ts_train,lambda = 0)
summary(arima_crest)

#residual analysis
ggtsdisplay(arima_crest$residuals)

#box-Ljung Test
Box.test(arima_crest$residuals,lag = 52, fitdf = 0, type="Lj")

# Forecast
forecast_crest=forecast(arima_crest)

autoplot(forecast_crest)+ggtitle("ARIMA: Predicción de Crest")

```

El (3, 1, 0) del ARIMA de Crest es un componente autorregresivo, y (1, 0, 0) es  componente autorregresivo estacional.

## Outliers

Ahora se van a indicar los outliers que pueden aparecer en el modelo, que pueden ser de tipo AO (Additive Outlier), LS (Level Shift) y TC (Temporary Change):

```{r}
# Outliers Colgate
tso(y = as.ts(colgate_ts_train), types = c("AO", "LS", "TC"),discard.method = "bottom-up", tsmethod = "auto.arima", args.tsmethod = list(allowdrift = FALSE, ic = "bic"))

```
El outlier de tipo LS da como resultado un número negativo, dentro de la semana 136, que coincide cuando el Consejo de Terapéutica Dental de la ADA recomienda a Crest. En este caso hay que realizar un modelo de intervención para este outlier, ya que existen motivos y no es atípico.

```{r}
# Outliers Crest
tso(y = as.ts(crest_ts_train), types = c("AO", "LS", "TC"),discard.method = "bottom-up", tsmethod = "auto.arima", args.tsmethod = list(allowdrift = FALSE, ic = "bic"))

```
Aquí ocurre el mismo motivo que con Colgate, pero esta vez a favor de Crest. También habría que realizar un modelo de intervención al no haber datos atípicos.

## Modelo de intervención de Colgate

Como se ha comentado antes, se realiza el modelo de intervenciónl. Primero se crea un DF que coge los outliers y los convierte en dummies y, por último, se añade el componente estacional que se mencionó anteriormente al AR(3)
```{r}
int_data=as.ts(colgate_ts)
dummies=data.frame(
          LS6032=1*(seq(colgate_ts)>=136),
          AO5950=1*(seq(colgate_ts)==102))
mod_int=arimax(int_data,order=c(3,0,0),
               seasonal=list(order=c(1,0,0),period=52),
        xreg=dummies,
        method='ML')
mod_int

```

## Modelo de intervención de Crest

Se realiza el modelo de intervención una vez se han especificado los outliers en el paso anterior. Se crea un data Frame que captura los outliers y los convierte en variables dummy, en función del tipo de outlier que sea.
```{r}
int_data=as.ts(crest_ts)
dummies=data.frame(
          LS6032=1*(seq(colgate_ts)>=136),
          AO5950=1*(seq(colgate_ts)==167),
          TC6140=1*(seq(colgate_ts)==196))
mod_int=arimax(int_data,order=c(0,1,1),
        xreg=dummies,
        method='ML')
mod_int

```
## Función de transferencia

```{r}
mod0=dynlm(colgate_ts_train ~ L(crest_ts_train, 0:15) + L(colgate_ts_train, 1))
summary(mod0)
Box.test(mod0$residuals,lag=52, fitdf=0, type="Lj")

```

```{r}
forecast::tsdisplay(mod0$residuals)
```

```{r}
mod0 
summary(mod0)

```


```{r}
mod0$coef
plot(mod0$coef[3:18],type="h")
```

```{r}
mod <- arimax(colgate_ts_train,
              order=c(1,0,0),
              include.mean=TRUE,
              xtransf=crest_ts_train,
              
              transfer=list(c(0,15)),
              method="ML")

mod
```

```{r}
mod$coef
plot(mod$coef[3:18],type="h")

```

Divides el coefficient entre el SE:

- If coeff/SE > 1, then fixed = NA

- If coeff/SE < 1, then fixed = 0

```{r}
mod <- arimax(colgate_ts_train,
              order=c(1,0,1),
              include.mean=FALSE,
              #fixed=c(NA,NA, 0, NA, NA, 0),
              xtransf=crest_ts_train,
              xreg = crest_ts_train,
              transfer=list(c(0,0)),
              method="ML")

summary(mod)
forecast::tsdisplay(mod$residuals)


```

```{r}
plot(colgate_ts_train,ylab='Colgate train')
points(fitted(mod))
```


```{r}
ff <- predict(mod, newxreg = crest_ts_test, n.ahead = 16)
ff
```
```{r}
as.data.frame(ff)
```

```{r}
col_compare2 <- as.data.frame(ff)['pred.Series.1'] 
col_compare2 <- cbind(col_compare2, as.data.frame(colgate_ts_test))
colnames(col_compare2) <- c('predicted', 'real')

col_compare2 <- ts(col_compare2)
autoplot(col_compare2) +
  ggtitle("Comparación de predicciones (1963)")+
  labs(y = "Cuota de Mercado (%)", x = 'Semanas de 1963')

  

```